【裁判字號】    94,上訴,994
【裁判日期】    950105
【裁判案由】    偽造文書等
【裁判全文】
臺灣高等法院臺南分院刑事判決         94年度上訴字第994號
上  訴  人
即  被  告  癸○○
上列上訴人因偽造文書等案件，不服臺灣臺南地方法院94年度訴
字第846號中華民國94年8月30日第一審判決（起訴案號：臺灣臺
南地方法院檢察署94年度發查偵字第122號、94年度營偵字第151
號），提起上訴，本院判決如下：
    主  文
原判決撤銷。
癸○○連續行使偽造私文書，足以生損害於他人，累犯，處有期
徒刑壹年貳月。日盛國際商業銀行信用卡申請書「正卡申請人簽
名」欄上偽造「己○○」署押貳枚、中國信託商業銀行信用卡申
請書「正卡申請人簽名」欄上偽造「己○○」署押壹枚，日盛銀
行信用卡及中國信託商業銀行信用卡背面持卡人「簽名」欄上偽
造「己○○」之署押共枚；日盛銀行信用卡簽帳單商店存根聯
、客戶存查聯「持卡人簽名欄」上偽造之「己○○」署押計壹佰
壹拾枚，及中國信託商業銀行信用卡簽帳單商店存根聯、客戶存
查聯「持卡人簽名欄」上偽造之「己○○」署押計肆枚，均沒收
。
    事  實
一、癸○○前因公共危險案件，經臺灣嘉義地方法院於民國九十
    四年十月二十九日以九十年交簡字第一二九六號判處有期徒
    刑三月確定，甫於九十一年五月十八日執行完畢。猶不知警
    惕，竟連續基於偽造、行使偽造文書及意圖為自己不法所有
    之概括犯意，於九十二年間某日，因協助己○○申辦信用卡
    而持有己○○之身分證影本後，於九十三年三月十日，冒用
    己○○名義，填寫日盛國際商業銀行（下稱日盛銀行）信用
    卡申請書，並於該申請書簽名欄內偽造「己○○」署名後，
    向日盛銀行申辦信用卡而行使之，致日盛銀行承辦人陷於錯
    誤，誤以為係己○○欲申辦信用卡，而核發卡號00000
    00000000000及00000000000000
    00號之信用卡二張；嗣於九十三年八月十七日，癸○○再
    次冒用己○○名義，填寫中國信託商業銀行（下稱中國信託
    銀行）信用卡申請書，並於該申請書簽名欄內偽造「己○○
    」署名後，向中國信託銀行申辦信用卡而行使之，致中國信
    託銀行承辦人陷於錯誤，誤以為係己○○欲申辦信用卡，而
    核發卡號0000000000000000號之信用卡乙
    張，均足以生損害於己○○及日盛銀行、中國信託商業銀行
    對於信用卡資料管理之正確性。
二、癸○○取得上開信用卡後，隨即承前開不法所有、偽造並行
    使偽造文書之概括犯意，分別在上開信用卡背面持卡人「簽
    名」欄上偽造「己○○」署名各一枚後，持日盛銀行核發之
    信用卡二張，連續於附表一所示日期、地點及特約商店，冒
    用己○○名義，連續於信用卡簽帳單上之客戶存查聯及複寫
    商店自存根聯、請款聯「持卡人簽名欄」上，連續偽簽己○
    ○署名，偽造成同意事後清償發卡銀行所墊付款項意思之私
    文書後，持交上開特約商店之店員而行使之，除足生損害於
    己○○，且使日盛銀行經附表一所示之特約商店通知後，誤
    認為確為己○○刷卡、消費，而同意墊付刷卡之款項，足生
    損害於日盛銀行；其復連續基於意圖為自己不法所有之概括
    犯意，持上開日盛銀行信用卡至如附表一所示編號七、十三
    、十六所示日盛銀行自動提款機，輸入該信用卡密碼後，自
    提款機分別預借如上開附表一所示編號七、十三、十六所示
    現金，足以生損害於己○○及日盛銀行，其詐取不法利益及
    詐取預借金額詳如附表一所示。及持中國信託銀行核發之信
    用卡一張，連續於附表二所示日期、地點及特約商店，冒用
    己○○名義，連續於信用卡簽帳單上之客戶存查聯及複寫商
    店自存根聯、請款聯「持卡人簽名欄」上，連續偽簽己○○
    署名，偽造成同意事後清償發卡銀行所墊付款項意思之私文
    書後，持交上開特約商店之店員而行使之，除足生損害於己
    ○○，且使中國信託銀行經附表二所示之特約商店通知後，
    誤認為確為己○○刷卡、消費，而同意墊付刷卡之款項，足
    生損害於中國信託銀行，其詐取不法利益，詳如附表二所示
    。
三、嗣因己○○欲申辦日盛銀行信用卡，始知已遭人冒名申辦，
    而陸續查知上情。案經嘉義市警察局第二分局移送臺灣嘉義
    地方法院檢察署呈請臺灣高等法院臺南分院檢察署檢察長核
    轉臺灣臺南地方法院檢察署檢察官偵查起訴。
    理  由
甲、證據能力部分：
一、按被告以外之人於審判外之陳述，雖不符前四條之規定，而
    經當事人於審判程序同意作為證據，法院審酌該言詞陳述或
    書面陳述作成時之情況，認為適當者，亦得為證據。當事人
    、代理人或辯護人於法院調查證據時，知有第一百五十九條
    第一項不得為證據之情形，而未於言詞辯論終結前聲明異議
    ，視為有前項之同意，刑事訴訟法第一百五十九條之五定有
    明文。
二、本件被告犯罪事實之證據方法，詳如起訴書及原審判決書所
    引之證據，詳如：１、證人高廖春綢之證述。２、證人丙○
    ○之證述。３、證人丑○○之證述。４、證人陳怡芬之證述
    。５、證人乙○○之證述。６、證人丁○○之證述。７、證
    人甲○○之證述。８、證人庚○○之證述。９、證人蔡名峰
    之證述。１０、證人子○○之證述。１１、證人辛○○之證
    述。１２、證人壬○○之證述。１３、證人戊○○之證述。
    １４、日盛銀行信用卡申請書影本二份。１５、中國信託銀
    行信用卡申請書影本一份。１６、「持卡人簽名欄」上偽造
    信用卡簽帳單影本十三張。１７、日盛銀行歷史帳單彙總查
    詢及信用卡消費明細各一紙。１８、日盛國際商業銀行信用
    卡部94年10月24日（94）日盛銀信卡字第94569號函。１９
    、中國信託銀行94年10月13日刑事陳報狀。２０、證人己○
    ○之證述。２１、中國銀行94年11月14日陳報狀及檢附冒用
    明細表。被告同意列入證據方法（見本院卷第四九、五０、
    七九頁）；是本院審酌該言詞陳述或書面陳述作成時之情況
    ，認為適當，自得採為證據，先行明。
乙、實體部分：
一、訊據被告對於在九十二年間某日，因協助己○○申辦信用卡
    而持有己○○之身分證影本後，分別於上開時間，以己○○
    名義填寫上述二家銀行信用卡申請書，並於該申請書簽名欄
    內書寫「己○○」署名後，向該二家銀行申辦信用卡而行使
    之，致日盛銀行核發卡號000000000000000
    0及0000000000000000號之信用卡二張，
    中國信託銀行核發卡號0000000000000000
    號之信用卡乙張，並分別在上開信用卡背面持卡人「簽名」
    欄上偽造「己○○」署名各一枚後，持日盛銀行核發之信用
    卡二張、中國信託銀行核發之信用卡一張，於附表一、二所
    示之日期、地點及特約商店消費，並在信用卡簽帳單上之客
    戶存查聯及複寫商店自存根聯、請款聯「持卡人簽名欄」上
    ，連續偽簽己○○署名，及持上開日盛銀行信用卡至如附表
    一所示編號七、十三、十六所示日盛銀行自動提款機，輸入
    該信用卡密碼後，自提款機分別預借如上開附表一所示編號
    七、十三、十六所示現金等情供認不諱；惟辯稱：伊當時有
    告訴己○○是要幫他培養信用，他有同意伊去刷卡云云。
二、惟查：
（一）於申請本件信用卡之前半年，因被害人己○○剛服刑出獄
      ，不方便自己辦理銀行信用卡，親自填寫信用卡申請書後
      ，併將身分證等資料交付予被告，委由被告辦理信用卡事
      宜，惟該次並未經銀行核准，但被告並未交還上開證件資
      料予己○○，而在己○○不知情之情形下，於上開時間，
      被告擅自在上開日盛銀行、中國信託銀行信用卡申請書簽
      名欄內填載「己○○」署名後，向該二家銀行申請信用卡
      ，且沒有經己○○同意，在信用卡上簽名後消費使用等情
      ，業據其於偵查中供認不諱（見偵二卷第八、九、二二、
      二三頁）。於原審時亦坦承供認稱：伊認罪，伊有申辦信
      用卡，也有使用簽帳、預借現金等語（見原審卷第二二、
      二七頁）。
（二）被告對於持有上開中國信託銀行信用卡，於九十三年八月
      二十三日，分別在紅揚科技股份有限公司、喜相逢ＫＴＶ
      小吃部各消費五千元、三千四百六十五元等情，於本院時
      亦供認不諱，並有中國信託銀行九十四年十一月十四日所
      為之陳報狀並檢附冒用明細表可按（見本院卷第五一頁）
      。
（三）被害人己○○於九十三年八月二十日因要辦理日盛銀行信
      用卡，始知遭人冒充辦理過，且申辦之信用卡有經人在使
      用等情，業據證人己○○於警詢中供證綦詳（見警卷第四
      、五頁）。
（四）被告持日盛銀行信用卡消費、購物時，並在刷卡簽帳單簽
      署己○○姓名等情，業據證人丙○○、丑○○、陳怡芬、
      乙○○、丁○○、甲○○、庚○○、蔡名峰、子○○、辛
      ○○、壬○○、戊○○等證述在卷（見警卷第六至二九頁
      ）。復有日盛銀行信用卡申請書影本二份、中國信託銀行
      信用卡申請書影本一份、「持卡人簽名欄」上偽造信用卡
      簽帳單影本十三張、日盛銀行歷史帳單彙總查詢及信用卡
      消費明細各十紙、五紙附卷可稽（見警卷第三一至四０頁
      、四二至四四頁、四五至四九頁、五０至六二頁、偵二卷
      第三一至三四、三七、三八頁）。
（五）又被告係於九十三年三月十日向日盛銀行申辦上開二張信
      用卡，於九十三年八月十七日向中國信託銀行申辦上開一
      張信用卡等情，業據本院向該二家行庫查明屬實，中國信
      託銀行九十四年十月十三日陳報狀、日盛銀行有九十四年
      十月廿四日（94）日盛銀信卡字第94569號函可按（見本
      院卷第三三至三五頁）；是被告係於上開時間向該二家行
      庫申辦信用卡等情，亦堪認定。
（六）被害人己○○籍設台南縣新營市○○里○○路五三巷五號
      六樓，經本院依被告之聲請，予以傳喚，惟以「無此人」
      予以退回送達證書（見本院卷第七０、七一頁），是本院
      調查證據已窮，然本院綜合上開事證，已足以認定被告有
      本件犯行；況依常理予以判斷，通常向銀行申請信用卡，
      應係供自己使用，焉有如被告所述，己○○於信用卡核發
      後自己並未使用而同意被告以其名義刷卡，並負擔費用之
      理？再參之被害人己○○於警詢之供證，及被告於偵查、
      原審時承認犯罪等情以觀，是被告所辯之情，非可採取；
      本件事證明確，被告犯行應堪認定。
三、論罪科刑：
（一）按在信用卡背面簽名欄簽名，自形式上整體觀察，即足以
      知悉係表示信用卡之簽名者於信用卡有效期限內有權使用
      該信用卡之辨識及證明，並非依習慣或特約表示一定用意
      之證明，性質上係屬刑法第二百十條之私文書，某甲應成
      立刑法第二百十條之偽造私文書罪（最高法院九十三年第
      二次刑事庭會議要旨參照）。另按持信用卡消費均由持卡
      人簽名於帳單上，再由特約商店持帳單向發卡銀行請領款
      項，此為信用卡運作實務所當然，持卡人持信用卡簽帳消
      費，其簽名於帳單上後，再持交各特約店，再由各特約店
      承辦人員持以向發卡銀行（或特約商店之特約銀行）請領
      同額款項，蓋持卡人前往特約商店簽帳消費時，不論所購
      買者為具體財物或無形服務，其主觀上均認為係以由發卡
      銀行先行代為墊付價款之方式，作為其清償對於特約商店
      所欠帳款之手段，而不論持卡消費者將來是否會向發卡銀
      行償付帳款，各特約商店（於刷卡前取得銀行之授權碼）
      均能自發卡銀行取得款項。是被告於簽帳消費時，主觀上
      當無詐欺各特約商店之犯意，乃欲使發卡銀行誤認係申請
      人本人親自使用信用卡因而墊付消費款，持卡人即被告因
      此獲得免付簽帳消費款之不法利益。（臺灣高等法院八十
      七年度訴字第二三０四號判決意旨參照）
（二）核被告癸○○冒名申請信用卡，並於收取信用卡後，於信
      用卡背面持卡人簽名欄上偽簽「己○○」署名，並持之行
      使消費，致生損害於己○○及上開二家銀行，係犯刑法第
      二百十六條、第二百十條行使偽造私文書罪、第三百三十
      九條第一項詐欺取財罪（信用卡本身亦屬財物）；就被告
      癸○○持上開信用卡盜刷消費，除以被害人名義偽造簽帳
      單私文書連同偽造信用卡加以行使外，並因此使發卡銀行
      於附表一、二所示特約商店通知後，誤認係被害人本人刷
      卡消費，而同意代墊消費款予特約商店，因此使被告受有
      免付價金之不法利益；向銀行自動櫃員機預借現金，亦使
      該設備誤認係被害人本人親自借款，亦生損害於己○○及
      上開二家銀行，所為則係另犯刑法第二百十六條、第二百
      十條行使偽造私文書罪、第三百三十九條第二項詐欺得利
      罪、第三百三十九條之二第一項以不正方法向自動付款設
      備詐欺取財罪【上開犯罪事實有關被告於收取信用卡後，
      於信用卡背面持卡人簽名欄上偽簽「己○○」署名，及於
      本院審理時經中國信託銀行陳報附表二部分，起訴書漏未
      論及，惟上開部分與本案業經起訴之行使偽造私文書等犯
      罪事實，有牽連犯、連續犯之裁判上一罪關係，本院自得
      予以審理，附此敘明】。被告偽造被害人「己○○」署押
      ，為偽造信用卡簽帳單私文書之階段行為；又其偽造信用
      卡簽帳單之私文書後，進而行使，偽造之低度行為應為行
      使之高度行為所吸收，俱不另論罪。又被告所犯多次行使
      偽造私文書罪及詐欺取財罪、詐欺得利罪、以不正方法向
      自動付款設備詐欺取財罪，均先後多次為之，且時間緊接
      ，所犯罪名相同，顯係出於概括之犯意為之，為連續犯，
      各依刑法第五十六條之規定論以連續行使偽造私文書罪及
      連續詐欺取財罪、連續詐欺得利罪、連續以不正方法向自
      動付款設備詐欺取財罪，並加重其刑。被告所犯連續行使
      偽造私文書罪、連續詐欺取財、連續詐欺得利罪、連續以
      不正方法向自動付款設備詐欺取財罪等罪間，有方法目的
      之牽連關係，應依刑法第五十五條規定，從一重之連續行
      使偽造私文書罪處斷。公訴意旨認被告持被害人己○○所
      有上開信用卡，並於信用卡簽單上偽造被害人「己○○」
      署名，進而行使該偽造之信用卡簽單，被告向特約商店行
      使簽單，使發卡銀行於附表一、二所示特約商店通知後，
      誤認係被害人本人刷卡消費，而同意代墊消費款予特約商
      店之行為，應依刑法第三百三十九條第一項詐欺取財罪處
      斷，惟被告依其行為，受有免付價金之不法利益，已如前
      述，自應論以刑法第三百三十九條第二項詐欺得利罪，故
      起訴法條尚有未洽，惟起訴基本事實相同，爰依法變更起
      訴法條。又被告有如事實欄所示業經執行完畢之前科紀錄
      ，有臺灣高等法院被告前案紀錄表在卷可稽，其於有期徒
      刑執行完畢後，五年內再犯本案有期徒刑以上之罪，為累
      犯，應依刑法第四十七條之規定，遞加重其刑。
四、原審以被告罪證明確，而予論罪科刑，固非無見，惟查（一
    ）被告於九十三年八月二十三日，尚有持向中國信託商業銀
    行聲請取得之信用卡，分別在附表二所示之紅揚科技股份有
    限公司、喜相逢ＫＴＶ小吃部各消費五千元、三千四百六十
    五元等情，如前所述，與起訴上開詐欺得利犯罪事實有連續
    犯裁判一罪之關係，原審疏未一併審酌，尚有未洽（二）被
    告係於九十三年三月十日，冒用己○○名義，向日盛銀行聲
    請信用卡；於九十三年八月十七日，冒用己○○名義，向中
    國信託銀行聲請信用卡等情，亦如前述，原審分別認定九十
    三年三月間某日，及九十三年九月間某日，亦有未合。被告
    上訴意旨，否認犯罪，指摘原判決不當，雖非可取，惟原判
    決既有上開可議之處，自屬無可維持，應由本院撤銷改判。
    爰審酌被告雖多次持以刷卡消費之犯罪手段，致生損害予被
    害人己○○及發卡銀行，事後已清償部分信用卡消費款項、
    於本院仍否認犯罪等一切情狀，爰量處如主文所示之刑，以
    資懲儆。又被告除原審所認定之附表一所示犯行外，尚有上
    開附表二所示之犯行，比較其犯罪情節已較原審為重，是本
    院量處比原審較重之刑度，並無違罪刑相當原則及刑事訴訟
    法第三百七十條所規定禁止不利益變更原則，併此明。
五、日盛銀行信用卡申請書「正卡申請人簽名」欄上偽造「己○
    ○」之署押二枚及中國信託銀行之信用卡申請書「正卡申請
    人簽名」欄上偽造「己○○」署押一枚，日盛銀行信用卡及
    中國信託銀行信用卡背面持卡人「簽名」欄上偽造「己○○
    」之署押三枚，日盛銀行信用卡簽帳單商店存根聯、客戶存
    查聯上「持卡人簽名欄」上偽造之「己○○」署押總計一百
    十枚，及中國信託銀行信用卡簽帳單商店存根聯、客戶存查
    聯上「持卡人簽名欄」上偽造之「己○○」署押計四枚；其
    中上開私文書均為發卡或收單銀行所有，無從沒收，惟其上
    偽造之前揭署押，不問屬於犯人與否，應依刑法第二百十九
    條之規定宣告沒收。
據上論斷，應依刑事訴訟法第三百六十九條第一項前段、第三百
六十四條、第二百九十九條第一項前段、、第三百條，刑法第五
十六條、第二百十條、第二百十六條、第三百三十九條第一項、
第二項、刑法第三百三十九條之二第一項、第五十五條、第四十
七條、第二百十九條，罰金罰鍰提高標準條例第一條前段，判決
如主文。
本案經檢察官劉欽銘到庭執行職務。
中    華    民    國    95    年    1     月    5     日
                  刑事第一庭    審判長法  官  黃崑宗
                                      法  官  蔡長林
                                      法  官  田平安
以上正本證明與原本無異。
如不服本判決，應於收受本判決後十日內向本院提出上訴書狀。
其未敘述上訴理由者並得於提起上訴後十日內向本院補提理由書
狀（均須按他造當事人之人數附繕本）「切勿逕送上級法院」。
                                      書記官  劉岳文
中    華    民    國    95    年    1     月    6     日
附錄：本判決論罪科刑法條
中華民國刑法第210條
(偽造變造私文書罪)
偽造、變造私文書，足以生損害於公眾或他人者，處5年以下有
期徒刑。
中華民國刑法第216條
(行使偽造變造或登載不實之文書罪)
行使第210條至第215條之文書者，依偽造、變造文書或登載不實
事項或使登載不實事項之規定處斷。
中華民國刑法第339條
(普通詐欺罪)
意圖為自己或第三人不法之所有，以詐術使人將本人或第三人之
物交付者，處5年以下有期徒刑、拘役或科或併科1千元以下罰金
。
以前項方法得財產上不法之利益或使第三人得之者，亦同。
前二項之未遂犯罰之。
中華民國刑法第339條之2
意圖為自己或第三人不法之所有，以不正方法由自動付款設備取
得他人之物者，處3年以下有期徒刑、拘役或1萬元以下罰金。
以前項方法得財產上不法之利益或使第三人得之者，亦同。
附表一：日盛銀行遭冒刷及詐取預借現金明細表
┌─┬───┬─────────┬─────┬────┐
│編│日期  │地點              │特約商店  │ 金額   │
│號│      │                  │          │        │
├─┼───┼─────────┼─────┼────┤
│1 │930326│                  │寒山茶行  │3000    │
│  │      │                  │          │        │
├─┼───┼─────────┼─────┼────┤
│2 │930329│                  │中油加油站│135     │
│  │      │                  │三民路站  │        │
├─┼───┼─────────┼─────┼────┤
│3 │930329│                  │寶棋企業新│377     │
│  │      │                  │營三民    │        │
├─┼───┼─────────┼─────┼────┤
│4 │930331│台南縣新營市○○路│齊普生鮮超│91      │
│  │      │一八二號          │市三民店  │        │
├─┼───┼─────────┼─────┼────┤
│5 │930401│                  │寒山茶行  │3000    │
│  │      │                  │          │        │
├─┼───┼─────────┼─────┼────┤
│6 │930402│台南縣柳營鄉○○路│中油加油站│129     │
│  │      │二段三五三號      │安福站    │        │
├─┼───┼─────────┼─────┼────┤
│7 │930402│                  │日盛國際商│預借現金│
│  │      │                  │業銀行    │5000    │
├─┼───┼─────────┼─────┼────┤
│8 │930402│台南縣新營市○○路│齊普生鮮超│162     │
│  │      │一八二號          │市三民店  │        │
├─┼───┼─────────┼─────┼────┤
│9 │930404│台南縣新營市○○路│齊普生鮮超│280     │
│  │      │一八二號          │市三民店  │        │
├─┼───┼─────────┼─────┼────┤
│10│930404│台南縣新營市○○路│齊普生鮮超│159     │
│  │      │一八二號          │市三民店  │        │
├─┼───┼─────────┼─────┼────┤
│11│930404│台南縣新營市○○路│齊普生鮮超│131     │
│  │      │一八二號          │市三民店  │        │
├─┼───┼─────────┼─────┼────┤
│12│930405│台南縣新營市○○路│齊普生鮮超│365     │
│  │      │一八二號          │市三民店  │        │
├─┼───┼─────────┼─────┼────┤
│13│930406│                  │日盛國際商│預借現金│
│  │      │                  │業銀行    │5000    │
├─┼───┼─────────┼─────┼────┤
│14│930406│台南縣新營市○○路│齊普生鮮超│44      │
│  │      │一八二號          │市三民店  │        │
├─┼───┼─────────┼─────┼────┤
│15│930406│台南縣新營市○○路│齊普生鮮超│543     │
│  │      │一八二號          │市三民店  │        │
├─┼───┼─────────┼─────┼────┤
│16│930408│                  │日盛國際商│預借現金│
│  │      │                  │業銀行    │5000    │
├─┼───┼─────────┼─────┼────┤
│17│930408│台南縣新營市○○路│齊普生鮮超│85      │
│  │      │一八二號          │市三民店  │        │
├─┼───┼─────────┼─────┼────┤
│18│930409│ 台南縣新營市新進 │台糖加油站│110     │
│  │      │ 路一九九號       │新進站    │        │
├─┼───┼─────────┼─────┼────┤
│19│930410│台南縣新營市○○路│齊普生鮮超│238     │
│  │      │一八二號          │市三民店  │        │
├─┼───┼─────────┼─────┼────┤
│20│930411│台南縣新營市○○路│齊普生鮮超│1019    │
│  │      │一八二號          │市三民店  │        │
├─┼───┼─────────┼─────┼────┤
│21│930411│台南縣新營市○○路│齊普生鮮超│457     │
│  │      │一八二號          │市三民店  │        │
├─┼───┼─────────┼─────┼────┤
│22│930412│台南縣新營市○○路│齊普生鮮超│80      │
│  │      │一八二號          │市三民店  │        │
├─┼───┼─────────┼─────┼────┤
│23│930413│                  │名門企業社│1080    │
├─┼───┼─────────┼─────┼────┤
│24│930415│台南縣新營市○○路│齊普生鮮超│484     │
│  │      │一八二號          │市三民店  │        │
├─┼───┼─────────┼─────┼────┤
│25│930416│台南縣新營市○○路│福懋加油站│140     │
│  │      │一四二號          │新營站    │        │
├─┼───┼─────────┼─────┼────┤
│26│930418│台南縣新營市○○路│齊普生鮮超│545     │
│  │      │一八二號          │市三民店  │        │
├─┼───┼─────────┼─────┼────┤
│27│930418│                  │寒山茶行  │5000    │
├─┼───┼─────────┼─────┼────┤
│28│930419│台南縣新營市○○路│齊普生鮮超│149     │
│  │      │一八二號          │市三民店  │        │
├─┼───┼─────────┼─────┼────┤
│29│930420│台南縣新營市○○路│全國加油站│130     │
│  │      │二三一號          │新營站    │        │
├─┼───┼─────────┼─────┼────┤
│30│930420│台南縣新營市○○路│齊普生鮮超│460     │
│  │      │一八二號          │市三民店  │        │
├─┼───┼─────────┼─────┼────┤
│31│930421│                  │寒山茶行  │2000    │
├─┼───┼─────────┼─────┼────┤
│32│930422│台南縣新營市○○路│齊普生鮮超│236     │
│  │      │一八二號          │市三民店  │        │
├─┼───┼─────────┼─────┼────┤
│33│930423│                  │全買新營分│503     │
│  │      │                  │公司      │        │
├─┼───┼─────────┼─────┼────┤
│34│930424│台南縣新營市○○路│齊普生鮮超│509     │
│  │      │一八二號          │市三民店  │        │
├─┼───┼─────────┼─────┼────┤
│35│930425│                  │中油加油站│130     │
│  │      │                  │柳營站    │        │
├─┼───┼─────────┼─────┼────┤
│36│930425│台南縣新營市○○路│齊普生鮮超│314     │
│  │      │八之二號          │市民治店  │        │
├─┼───┼─────────┼─────┼────┤
│37│930501│台南縣新營市○○路│全國加油站│100     │
│  │      │二三一號          │新營站    │        │
├─┼───┼─────────┼─────┼────┤
│38│930503│台南縣新營市○○路│全國加油站│111     │
│  │      │二三一號          │新營站    │        │
├─┼───┼─────────┼─────┼────┤
│39│930506│台南縣永康市中山北│中油加油站│111     │
│  │      │路七六八號        │永新站    │        │
├─┼───┼─────────┼─────┼────┤
│40│930507│台南縣新營市○○路│全國加油站│90      │
│  │      │二三一號          │新營站    │        │
├─┼───┼─────────┼─────┼────┤
│41│930509│台南縣玉井鄉豐里村│中油加油站│300     │
│  │      │八九之八號        │走馬瀨站  │        │
├─┼───┼─────────┼─────┼────┤
│42│930511│台南縣新營市○○路│全國加油站│111     │
│  │      │二三一號          │新營站    │        │
├─┼───┼─────────┼─────┼────┤
│43│930515│台南縣新營市○○路│全國加油站│300     │
│  │      │二三一號          │新營站    │        │
├─┼───┼─────────┼─────┼────┤
│44│930516│                  │中油新營長│150     │
│  │      │                  │榮路站    │        │
├─┼───┼─────────┼─────┼────┤
│45│930517│台南縣新營市○○路│齊普生鮮超│99      │
│  │      │一八二號          │市三民店  │        │
├─┼───┼─────────┼─────┼────┤
│46│930626│台南縣新營市○○路│齊普生鮮超│98      │
│  │      │一八二號          │市三民店  │        │
├─┼───┼─────────┼─────┼────┤
│47│930630│台南縣新營市○○路│齊普生鮮超│268     │
│  │      │一八二號          │市三民店  │        │
├─┼───┼─────────┼─────┼────┤
│48│930702│台南縣新營市○○路│齊普生鮮超│139     │
│  │      │一八二號          │市三民店  │        │
├─┼───┼─────────┼─────┼────┤
│49│930702│台南縣新營市○○路│齊普生鮮超│103     │
│  │      │一八二號          │市三民店  │        │
├─┼───┼─────────┼─────┼────┤
│50│930720│台南縣新營市○○路│齊普生鮮超│331     │
│  │      │一八二號          │市三民店  │        │
├─┼───┼─────────┼─────┼────┤
│51│930724│台南縣新營市○○路│全國加油站│200     │
│  │      │二三一號          │新營站    │        │
├─┼───┼─────────┼─────┼────┤
│52│930730│                  │上好加油站│100     │
├─┼───┼─────────┼─────┼────┤
│53│930801│                  │上好加油站│100     │
├─┼───┼─────────┼─────┼────┤
│54│930807│台南縣新營市新進  │台糖加油站│70      │
│  │      │路一九九號        │新進站    │        │
├─┼───┼─────────┼─────┼────┤
│55│930817│                  │寶棋企業新│299     │
│  │      │                  │營三民    │        │
├─┼───┼─────────┼─────┼────┤
│56│930818│                  │中油加油站│75      │
│  │      │                  │六甲站    │        │
├─┼───┼─────────┼─────┼────┤
│57│930820│                  │統一精工柳│55      │
│  │      │                  │營加油站  │        │
├─┼───┼─────────┼─────┼────┤
│58│930822│                  │中油加油站│55      │
│  │      │                  │南靖站    │        │
├─┴───┴─────────┴─────┴────┤
│詐取不法利益合計新台幣：25350元                     │
│詐取自動付款機財物合計新台幣：15000元               │
└──────────────────────────┘
 附表二、中國信託銀行遭冒明細表
┌─┬───┬─────────┬─────┬────┐
│1 │930823│                  │紅陽科技股│        │
│  │      │                  │份有限公司│5000    │
├─┼───┼─────────┼─────┼────┤
│2 │930823│                  │喜相逢kTV │        │
│  │      │                  │小吃部    │3465    │
├─┴───┴─────────┴─────┴────┤
│詐取不法利益合計新台幣：8465元                      │
└──────────────────────────┘


司法院資訊處製作；財團法人民間司法改革基金會備份。
